臺灣臺北地方法院交通事件裁定　　　　　　　　　九十三年度交聲字第一○三三號
　　原處分機關　臺北市交通事件裁決所
　　異　議　人
　　即受處分人　甲○○
右列受處分人因違反道路交通管理處罰條例案件，對於臺北市交通事件裁決所中華民
國九十三年九月二十日所為之處分（原處分案號：北市裁一字第裁二二─ＡＣＵ五三
二○八三號），聲明異議，本院裁定如左：
    主      文
異議駁回。
    理      由
一、按「汽車行駛至交岔路口，其行進、轉彎，應依左列規定：‧‧‧二、車輛行至
    無號誌或號誌故障而無交通警察指揮之交岔路口，支線道車應暫停讓幹線道車先
    行。未劃分幹、支線或同為幹線道或支線道者，轉彎車應暫停讓直行車先行；如
    同為直行車或轉彎車者，左方車應暫停讓右方車先行。‧‧‧」，道路交通安全
    規則第一百零二條第一項第二款定有明文。又「汽車駕駛人，爭道行駛有左列情
    形之一者，處新臺幣（下同）六百元以上一千八百元以下罰鍰：‧‧‧九、支線
    道車不讓幹線道車先行，或兩線均為幹線道或支線道時，左方車不讓右方車先行
    者。‧‧‧」，亦為道路交通管理處罰條例第四十五條第九款所明定。且汽車駕
    駛人駕駛汽車違反道路交通管理處罰條例第四十五條規定者，除應依該條所規定
    之罰鍰處罰外，並應予記違規點數一點，復為道路交通管理處罰條例第六十三條
    第一項第一款所明文規定。而行為人如駕駛自用小客車，於行駛至無號誌而無交
    通警察指揮之交岔路口，均同為支線道之直行車，而左方車未暫停讓右方車先行
    ，經警據報舉發，並於舉發通知單上所載之應到案日期前到案聽候裁決，經主管
    機關調查後仍認定其有上開違反道路交通管理處罰條例規定之行為者，依違反道
    路交通管理事件統一裁罰基準及處理細則（下稱處理細則）第四十四條第一項及
    違反道路交通管理事件統一裁罰基準表（下稱基準表）之規定，應對該行為人處
    以六百元之罰鍰，並記違規點數一點。
二、本件異議人即受處分人甲○○於民國九十三年六月二十日十四時三十分許，駕駛
    蔡佳芳所有之車牌號碼ＤＬ─六九五六號自用一般小客車，沿臺北市○○路○段
    三四五巷由東往西方向行駛，行經臺北市○○路○段三四五巷十五弄路口時，因
    車輛行駛至無號誌而無交通警察指揮之交岔路口，均同為支線道之直行車，左方
    車未暫停讓右方車先行，該車之右前車頭遂與沿仁愛路四段三四五巷由北往南方
    向行駛由杜美玉駕駛周瑞蓮所有之車牌號碼七○三三─ＤＬ號自用小客車前車頭
    撞及而肇事，嗣臺北市政府警察局大安分局交通分隊員警王勛弘到場處理，並製
    作道路交通事故調查報告表、道路交通事故補充資料表、交通事故談話紀錄表並
    拍攝照片後，臺北市政府警察局交通大隊第四組以受處分人未遵守道路交通安全
    規則第一百零二條第一項第二款之規定，有違反道路交通管理處罰條例第四十五
    條第九款之「汽車駕駛人，爭道行駛，有兩線均為支線道時，左方車不讓右方車
    先行」之行為，由員警王勛弘依道路交通管理處罰條例第四十五條第九款之規定
    掣單舉發，經將舉發通知單送達受處分人後，受處分人於舉發通知單上所載應到
    案日期（九十三年七月二十一日）前之九十三年七月十三日向原處分機關提出申
    訴，經原處分機關函請舉發單位即臺北市政府警察局大安分局調查結果，仍認受
    處分人有前揭違規行為，原處分機關乃依道路交通管理處罰條例第四十五條第九
    款（贅引第一項）、第六十三條第一項第一款（漏引第一款）、處理細則第四十
    四條第一項及基準表之規定，於九十三年九月二十日以北市裁一字第裁二二─Ａ
    ＣＵ五三二○八三號裁決書裁處受處分人罰鍰六百元，並記違規點數一點在案。
三、聲明異議意旨略以：對方車速過快致伊所駕駛車輛右車頭幾乎全毀及輪胎在地拖
    擦痕跡達一點六公尺，伊在單行道巷弄口的停止線停車確認右方無車方才再開，
    車速低於每小時十公里，眼睛餘光看見右方快速衝出車子，馬上煞車並煞住，對
    方撞上伊車之前完全無煞車痕跡，正顯示對方未在停止線停車再開的事，而且在
    單行道上的巷弄時速不宜超過二十公里，對方駕車過快是事實，怎可一味以左方
    車未讓右方車先行就認定伊違規云云。
四、經查：本件受處分人於九十三年六月二十日十四時三十分許，駕駛蔡佳芳所有之
    車牌號碼ＤＬ─六九五六號自用小客車，沿臺北市○○路○段三四五巷由東往西
    方向行駛，行經臺北市○○路○段三四五巷十五弄路口時，因車輛行駛至無號誌
    而無交通警察指揮之交岔路口，均為支線道之直行車，而左方車未暫停讓右方車
    先行，該車之右前車頭遂與沿仁愛路四段三四五巷由北往南方向行駛由杜美玉駕
    駛周瑞蓮所有之車牌號碼七○三三─ＤＬ號自用小客車前車頭撞及而肇事等情，
    有臺北市政府警察局大安分局交通分隊員警王勛弘製作之道路交通事故調查報告
    表、道路交通事故補充資料表及交通事故談話紀錄表暨照片列印資料等在卷可稽
    ，堪信屬實。受處分人雖以前情置辯，然受處分人為領有駕駛執照之汽車駕駛人
    ，於道路上駕駛車輛之際，本應隨時注意行車安全、遵守道路交通安全規則及遵
    守道路交通標誌、標線、號誌之指示、警告、禁制規定而行駛，於車輛行駛至無
    號誌而無交通警察指揮之交岔路口，既同為支線道之直行車，左方車應暫停讓右
    方車先行，當不得以任何理由違反上開規定，且本件受處分人於交通事故談話紀
    錄表中業已坦認「因為我行駛方向剛好被路口一輛違規停車九Ｃ─四六八三號自
    小客貨車擋住視線，因此我看見自小客七○三三─ＤＬ號由北往南行駛過來時，
    已經來不及反應。」等語，是受處分人所稱伊在單行道巷弄口的停止線停車確認
    右方無車方才再開，車速低於每小時十公里，眼睛餘光看見右方快速衝出車子，
    馬上煞車並煞住云云，顯無足採。再參之卷附之道路交通事故調查報告表所示，
    肇事路段行車速率限制為四十公里，且受處分人肇事當時天候為晴天，受處分人
    顯無不能注意之情形甚為灼然，卻未遵守道路交通安全規則之規定，疏於注意，
    於無號誌且無交通警察指揮之交岔路口，均同為支線道之直行車，其左方車未暫
    停讓右方車先行，受處分人有過失，至為明顯。又臺北市政府警察局交通大隊亦
    認本件為受處分人左方車未讓右方車先行為肇事原因，有臺北市政府警察局交通
    警察大隊事故肇事原因初步分析研判表、現場照片列印資料附卷可參，亦與本院
    上開認定悉相符合，至受處分人所稱對方車速過快致伊所駕駛車輛右車頭幾乎全
    毀及輪胎在地拖擦痕跡達一點六公尺，對方撞上伊車之前完全無煞車痕跡，正顯
    示對方未在停止線停車再開的事，而且在單行道上的巷弄時速不宜超過二十公里
    ，對方駕車過快是事實，怎可一味以左方車未讓右方車先行就認定伊違規云云為
    辯，然本件受處分人既確有違規之情，業如前述，自不以杜美玉是否違規而卸免
    受處分人違規之責。綜上，本件事證明確，受處分人確有前開違規行為，應堪認
    定。
五、綜上所述，受處分人確有於右揭時、地駕駛自用小客車至無號誌而無交通警察指
    揮之交岔路口，均為支線道之直行車，而左方車未暫停讓右方車先行之違規行為
    ，且已於舉發通知單上所載應到案日期前向原處分機關提出申訴，從而原處分機
    關依道路交通管理處罰條例第四十五條第九款、第六十三條第一項第一款及處理
    細則第四十四條第一項暨基準表之規定，裁處受處分人罰緩六百元，並記違規點
    數一點，核無違誤，本件受處分人猶執前詞，指摘原處分不當，自無理由，應予
    駁回。
據上論斷，應依道路交通案件處理辦法第十九條，裁定如主文。
中　　　華　　　民　　　國　　九十三　　年　　  十二      月　　二十七  日
                                    臺灣臺北地方法院交通法庭
                                        法  官  黃紹紘
如不服本裁定，應於裁定送達後五日內向本院提出抗告狀。
右正本證明與原本無異。
                                        書記官  劉新怡
中　　　華　　　民　　　國　　九十三　　年　　  十二      月　　二十七  日
